【裁判字號】    98,訴,536
【裁判日期】    980414
【裁判案由】    清償借款
【裁判全文】
臺灣臺中地方法院民事判決  98年度訴字第536號
原      告    國泰世華商業銀行股份有限公司
法定代理人    甲○○
訴訟代理人    丙○○
被      告    乙○○
上列當事人間清償借款事件，本院於民國98年3月31日言詞辯論
終結，判決如下：
    主  文
被告應給付原告新台幣陸拾萬貳仟伍佰玖拾壹元，及其中新臺幣
伍拾伍萬伍仟捌佰柒拾貳元自民國九十五年五月一日起至清償日
止，按年息百分之十九點七計算之利息。
被告應給付原告新台幣壹拾捌萬陸仟零陸拾捌元，及其中新臺幣
壹拾捌萬零伍佰伍拾貳元自民國九十五年五月一日起至民國九十
六年九月二十九日止，按年息百分之四點八八計算之利息，並自
民國九十六年九月三十日起至清償日止，按年息百分之十四點八
八計算之利息。另自民國九十五年五月一日起至清償日止按月計
收帳務管理費新台幣參佰陸拾捌元。
本判決於原告以新台幣貳拾陸萬參仟元供擔保後，得假執行。
訴訟費用由被告負擔。
    事  實
甲、原告方面
一、聲明：除假執行擔保金額外，如主文所示。
二、陳述：
  (一)緣被告向原告申請如附表所示之代償信用卡，並於民國（下
    同）94年9月29日以代償卡代償被告於玉山商業銀行之信用
    卡欠款，就該代償卡之利息及費用之計收，係以代償後前24
    個月內按年息4.88%計息，第25個月起按年息14.88%計收。
    另按月收取帳務管理費新台幣（下同）368元，截至95年5月
    1日止尚有帳款餘額186,068元，及其中本金180,552元未按
    期繳付。
  (二)被告另於92年9月12日與原告成立簡易通信貸款契約，向原
    告貸款20萬元，按年息18.5%計算之利息，約定分60期清償
    ，依年金法按月計付本息，併入信用卡帳單中與信用卡消費
    帳款一同繳納。依約定條款第1條之約定，如未依約於繳款
    期限前繳款或未繳足月付金時，原告得將未繳金額之本金部
    分，或經原告主張視為到期之本金部分，按信用卡循環利率
    （年息19.7%）計算之利息。依約定條款第4、5條之約定，
    倘為延遲繳款經原告主張暫停被告信用卡之權利時，除喪失
    期間利益，視同全部到期，截至95年5月1日止帳款尚餘179,
    333元，及其中本金165,971元未按期繳付。
  (三)被告另於93年4月7日與原告成立簡易通信貸款契約，向原告
    貸款21萬元，按年息18.5%計算之利息，約定分60期清償，
    依年金法按月計付本息，併入信用卡帳單中與信用卡消費帳
    款一同繳納。依約定條款第1條之約定，如未依約於繳款期
    限前繳款或未繳足月付金時，原告得將未繳金額之本金部分
    ，或經原告主張視為到期之本金部分，按信用卡循環利率（
    年息19.7%）計算之利息。依約定條款第4、5條之約定，倘
    為延遲繳款經原告主張暫停被告信用卡之權利時，除喪失期
    間利益，視同全部到期，截至95年5月1日止帳款尚餘206,88
    4元，及其中本金191,000元未按期繳付。
  (四)被告另於94年5月26日與原告成立簡易通信貸款契約，向原
    告貸款21萬元，按年息18.5%計算之利息，約定分60期清償
    ，依年金法按月計付本息，併入信用卡帳單中與信用卡消費
    帳款一同繳納。依約定條款第1條之約定，如未依約於繳款
    期限前繳款或未繳足月付金時，原告得將未繳金額之本金部
    分，或經原告主張視為到期之本金部分，按信用卡循環利率
    （年息19.7%）計算之利息。依約定條款第4、5條之約定，
    倘為延遲繳款經原告主張暫停被告信用卡之權利時，除喪失
    期間利益，視同全部到期，截至95年5月1日止帳款尚餘216,
    374元，及其中本金198,901元未按期繳付。
  (五)綜上，被告至95年5月1日止，帳款尚餘788,659元未按期繳
    付（含簡易通信貸款帳款金額602,591元，及代償金額186,
    068元），迭經催討無效，爰分別依代償卡契約及簡易通信
    貸款契約之法律關係，提起本件訴訟。
三、證據：提出信用卡消費帳款債權明細報表、信用卡約定條款
    、代償卡申請書、代償卡約定條款、簡易通信貸款申請書、
    簡易通信貸款約定條款、信用卡對帳單、歸戶查詢單等影本
    為證。
乙、被告方面：
    被告未於言詞辯論期日到場，亦未提出任何書狀作何聲明或
    陳述。
    理  由
甲、程序方面：
一、本件被告經合法通知，未於言詞辯論期日到場，核無民事訴
    訟法第386條所列各款情形，爰依原告之聲請，由其一造辯
    論而為判決。
二、按因合併而消滅之股份有限公司，其權利義務，應由合併後
    存續或另立之公司承受。公司法第319條準用第75條定有明
    文。查原臺灣第一信託投資股份有限公司於87年7月20日變
    更為匯通商業銀行股份有限公司，於91年6月3日再更名為國
    泰商業銀行股份有限公司。國泰商業銀行股份有限公司於92
    年6月26日經核准與世華聯合商業銀行股份有限公司合併，
    國泰商業銀行股份有限公司為消滅銀行，世華聯合商業銀行
    股份有限公司為存續銀行，世華聯合商業銀行股份有限公司
    並於92年10月27日經經濟部核准登記正式更名為國泰世華商
    業銀行股份有限公司，原國泰商業銀行股份有限公司暨原世
    華聯合商業銀行股份有限公司之權利義務關係由合併後存續
    並更名之國泰世華商業銀行股份有限公司依公司法第75條規
    定概括承受，合先敘明。
乙、得心證之理由：
一、本件原告主張之事實，業據其提出財政部函、股份有限公司
    變更登記表、信用卡消費帳款債權明細報表、信用卡約定條
    款、代償卡申請書、代償卡約定條款、簡易通信貸款申請書
    、簡易通信貸款約定條款、信用卡對帳單及歸戶查詢單等影
    本為證，核屬相符，自堪信為真實。
二、原告依代償卡契約及簡易通信貸款契約之消費借貸法律關係
    ，請求被告給付系爭借款788,659元，及如主文第1、2項所
    示之利息及帳務管理費，為有理由，應予准許。
丙、結論：
    本件原告之訴為有理由，依民事訴訟法第385條第1項前段、
    第78條，判決如主文。
中    華    民    國    98    年    4    月    14     日
                  民事第二庭    法  官  周靜秀
正本係照原本作成。
如不服本判決，應於送達後10日內向本院提出上訴狀。
中    華    民    國    98    年    4    月    14     日
                                書記官
附表：
┌──┬──────┬────────┬────┬─────┐
│編號│信用卡種類  │ 卡       號    │核卡日  │ 備   註  │
├──┼──────┼────────┼────┼─────┤
│1   │代償信用卡  │0000000000000000│94.09.28│國泰世華銀│
│    │            │                │        │行        │
├──┼──────┼────────┼────┼─────┤
│2   │信用卡簡易通│0000000000000000│92.09.12│國泰銀行  │
│    │信貸款      │                │        │          │
├──┼──────┼────────┼────┼─────┤
│3   │信用卡簡易通│0000000000000000│93.04.07│國泰世華銀│
│    │信貸款      │                │        │行        │
├──┼──────┼────────┼────┼─────┤
│4   │信用卡簡易通│0000000000000000│94.05.26│國泰世華銀│
│    │信貸款      │                │        │行        │
└──┴──────┴────────┴────┴─────┘


司法院資訊處製作；財團法人民間司法改革基金會備份。
